【裁判字號】    89,易,1567
【裁判日期】    891230
【裁判案由】    竊盜等
【裁判全文】
臺灣屏東地方法院刑事判決                        八十九年度易字第一五六七號
    公  訴  人  臺灣屏東地方法院檢察署檢察官
    被      告  甲○○
    指定辯護人  本院公設辯護人  丁○○
右列被告因竊盜等案件，經檢察官提起公訴（八十九年度偵字第六○一一號），本院
判決如左‥
    主  文
甲○○連續攜帶兇器竊盜，累犯，處有期徒刑壹年。
扣案之Ｔ型萬能鑰匙壹支沒收。
    事  實
一、甲○○前於民國八十二年一月十四日因竊盜案件，經法院判處有期徒刑一年，緩
    刑四年確定；又於八十三年及八十四年間，分別因藥事法及麻醉藥品管理條例案
    件，經法院判處有期徒刑三月及四月確定，嗣經合併定應執行刑，及撤銷緩刑，
    於八十五年十一月四日均執行完畢。猶不知悔改，復意圖為自己不法之所有之概
    括之犯意，（一）、先於八十九年九月十一日上午七時許，在屏東市○○○路十
    九之一號前，持其所有客觀上具有危險性之凶器Ｔ型板手一支，以撬開電源之方
    式，竊取方盈文所有車號ＰＫＷ--四九一號重機車一部，得手後供己騎用。（二
    ）、再於同年十月十一日晚上十時許，在屏東市○○街二一一巷道旁，以相同之
    工具，撬開丙○○所有車號Ｔ７--三０四二號自小客車之車門，竊取車內現金新
    台幣二百元，得手後花用殆盡。（三）復於同年十月十八日晚上八時三十分許，
    在屏東市○○街二一一巷道口，持上揭Ｔ型扳手正插入一部不詳車牌之白色喜美
    轎車車門著手欲竊取車內財物時，觸響警報器，適為巡邏之屏東縣警察局屏東分
    局刑事組警員黃煥盛及乙○○發現，乃上前盤查而未竊得財物。是時林明德見事
    跡敗露，欲逃離現場，為警員黃煥盛攔組，警員乙○○且上前欲加以逮捕，林明
    德倒退因而跌倒，警員乙○○隨即撲壓林明德，林明德因而無法喘息乃在警員乙
    ○○上腹部咬一口，致警員乙○○受有上腹部咬傷四Ｘ三公分之傷害（傷害部分
    未據告訴）。林明德隨為警逮捕，並自其左邊褲袋搜出Ｔ型板手一支。
二、案經屏東縣警察局屏東分局報告台灣屏東地方法院檢察署檢察官偵查起訴。
    理  由
一、右揭事實，業據被告林明德於警、偵及本院審理時坦承不諱，核與被害人即方盈
    文之妻戊○○、被害人丙○○與證人即當時查獲之警員乙○○證述之情節相符，
    復有贓物保領結書一紙在卷可證。事證明確，被告犯行洵堪認定。
二、查Ｔ型扳手係金屬材質，質地堅硬，被告且自承將之磨平，持之用以撬開機車電
    源及汽車車門之事實，依此上開物品已足對人之生命、身體安全構成威脅，客觀
    上顯然具有危險性，應屬兇器。是核被告事實（一）、（二）、（三）所為，均
    係犯刑法第三百二十一條第一項第三款之攜帶兇器竊盜罪。被告上開三次加重竊
    盜行為間，時間緊接，所犯又係構成要件相同之罪名，顯係基於概括之犯意反覆
    為之，為連續犯，應依刑法第五十六條之規定以論以一罪論。公訴人認被告事實
    （三）所為，係犯刑法第三百二十九條之準強盜未遂罪，而準用同法第三百二十
    八條第四、一項之規定論處。然訊據被告固坦認有於右揭時地遭警員乙○○逮捕
    時咬其腹部一口之事實不諱，惟辯稱：係因被壓住臉部無法喘息始反咬一口，伊
    並非欲脫逃而施暴力等語。經查，被告於事實（三）所示時地為警發覺盤查時，
    係因自行倒退而不慎摔倒，警員乙○○見狀即撲壓被告一節，業據被告供承在卷
    ，核與證人乙○○證述相符，堪信為事實。而被告咬證人乙○○之腹部後，未再
    為何掙脫之行為，並隨即為警員帶回等情，亦經證人乙○○證稱在卷，堪認被告
    顯非為求逃脫始張口咬人。參諸警員乙○○證述當時是壓住被告上半身之事實，
    則被告辯稱因遭壓制喘不過氣，為求喘息始反咬一口等語，堪值採信。依此，被
    告即無為求脫兔逮捕而施強暴之行為，公訴人認被告事實（三）所為，係犯刑法
    第三百二十九條之準強盜未遂罪，即有誤會，附此敘明。另被告前於八十二年一
    月十四日因竊盜案件，經法院判處有期徒刑一年，緩刑四年確定；又於八十三年
    及八十四年間，分別因藥事法及麻醉藥品管理條例案件，經法院判處有期徒刑三
    月及四月確定，嗣經合併定應執行刑，及撤銷緩刑，於八十五年十一月四日均執
    行完畢之事實，台灣屏東地方法院檢察署刑案資料查註紀錄表乙紙可按，其於五
    年之內再犯有期徒刑以上刑之本罪，為累犯，應依法加重其刑。審酌被告之犯罪
    動機、持兇器竊盜之手段、正值青年，不思上進、竊得之財物及犯後坦認犯行，
    態度良好等一切情狀，量處如主文所示之刑，以示懲儆。扣案之Ｔ型扳手一支，
    為被告所有且供本件犯罪所用之物，業據被告供承在卷，應予宣告沒收。
據上論斷，應依刑事訴訟法第二百九十九條第一項前段，刑法第五十六條、第三百二
十一條第一項第三款、第四十七條、第三十八條第一項第二款，判決如主文。
本案經檢察官王光傑到庭執行職務。
中      華      民      國     八十九     年     十二    月     三十    日
                                        臺灣屏東地方法院刑事第二庭
                                                   法  官  林昌義
右正本證明與原本無異。
對於本判決如有不服應於收受送達後十日內向本院提出上訴書狀上訴於台灣高等法院
高雄分院並按他造當事人之人數附具繕本。
                                                  書記官   丁廣飛
中      華      民      國     八十九     年     十二    月     三十    日
附錄本件罪論科刑法條
刑法第三百二十一條第一項第一款
犯竊盜罪而有左列情形之一者，處六月以上五年以下有期徒刑：
三攜帶兇器而犯之者。


司法院資訊處製作；財團法人民間司法改革基金會備份。
